【裁判字號】    95,上易,1023
【裁判日期】    951101
【裁判案由】    傷害
【裁判全文】
臺灣高等法院臺中分院刑事判決        95年度上易字第1023號
上  訴  人  臺灣臺中地方法院檢察署檢察官
被      告  甲○○
上列上訴人因傷害案件，不服臺灣臺中地方法院95年度易字第47
8號中華民國95年6月21日第一審判決（起訴案號：臺灣臺中地方
法院檢察署95年度偵緝字第69號），提起上訴，本院判決如下：
    主  文
上訴駁回。
    事實及理由
一、甲○○因乙○○與其父間生有嫌隙，竟對乙○○心生不滿，
    於民國94年1月3日16時許，在臺中市○區○○街38巷7號甲
    ○○之住處，因大愛電視台「風中的蒲公英」劇組欲借景拍
    攝，乙○○要求該巷住戶配合移動停放之車輛，嗣至甲○○
    之上開住處告知配合時，乙○○再與甲○○之父發生口角，
    ，之後，乙○○再於94年1月3日19時許，再次陪同大愛電視
    台「風中的蒲公英」劇組之執行製作陳韋仲，前來甲○○住
    處，告知劇組夜間拍攝借景要求移動停放車輛之事，甲○○
    認為乙○○三番兩次到住處，認為有挑釁之意味，竟基於傷
    害乙○○身體之犯意，趁乙○○不注意之際，以腳踢乙○○
    之後背腰部，致使乙○○跌坐在地，因而受有背部挫傷之傷
    害。
二、本案經本院審理結果，認第一審判決認事用法及量刑均無不
    當，應予維持，並引用第一審判決書記載之證據及理由（如
    附件）。
三、檢察官依據告訴人請求，上訴意旨略以：被告自案發後，自
    始至終均無悔意，又謊稱已向告訴人道歉不為告訴人所接受
    ，原審僅處以告訴人拘役30日，應屬過輕，實無法予告訴人
    警惕云云。
四、本院審酌告訴人所受之傷害尚輕，及被告事後態度不佳，猶
    飾卸其責暨被告犯罪之動機、目的、手段、且尚未與告訴人
    和解等一切情狀，認原審所量處被告拘役30日，尚屬允當，
    並無過輕之情形，上訴人訴謂量刑過輕一節，並無可採。
    按行為後法律有變更者，適用行為時之法律。但行為後之法
    律有利於行為人者，適用最有利於行為人之法律，刑法第2
    條第1項定有明文。本件被告於犯罪時之刑法第41條第1項前
    段規定：「犯最重本刑為5年以下有期徒刑以下之刑之罪，
    而受6個月以下有期徒刑或拘役之宣告，因身體、教育、職
    業、家庭之關係或其他正當事由，執行顯有困難者，得以1
    元以上3元以下折算一日，易科罰金。」；又被告行為時之
    易科罰金折算標準，修正前罰金罰鍰提高標準條例第2條前
    段（現已刪除）規定，就其原定數額提高為100倍折算1日，
    則本件被告行為時之易科罰金折算標準，應以銀元300元折
    算1日，經折算為新臺幣後，應以新臺幣900元折算為1日。
    惟95 年7月1日修正公布施行之刑法第41條第1項前段則規定
    ：「犯最重本刑為五年以下有期徒刑以下之刑之罪，而受六
    個月以下有期徒刑或拘役之宣告者，得以新臺幣一千元、二
    千元或三千元折算一日，易科罰金。」比較修正前後之易科
    罰金折算標準，以95年7月1日修正公布施行前之規定，較有
    利於受刑人，則應依刑法第2條第1項前段，適用修正前刑法
    第41條第1項前段規定，定其折算標準。（行為後法律有變
    更者，依修正前刑法第2條第1項之規定，以適用裁判時法為
    原則，如行為時法有利於行為人，則例外適用行為時法；依
    修正後刑法第2條第1項規定，以適用行為時法為原則，惟如
    裁判時法有利於行為人，則例外的適用裁判時法。修正後之
    規定係以適用行為時法為原則，因此原判決雖未及比較適用
    ，然上訴本院後，經比較新舊法，行為後之法律並非較有利
    於行為人，仍應適用行為時法，則原判決適用行為時法即無
    不當，自不構成撤銷之事由。），本件檢察官之上訴為無理
    由，應予駁回。
據上論斷，應依刑事訴訟法第三百七十三條、第三百六十八條，
判決如主文。
本案經檢察官丙○○到庭執行職務。
中    華    民    國    95    年    11   月    1      日
          刑事第十一庭  審判長法  官  陳  朱  貴
                              法  官  郭  同  奇
                              法  官  何  志  通
上列正本證明與原本無異。
不得上訴。
                              書記官  林  桂  鳳
中    華    民    國    95    年    11   月    2      日
                                                      Ａ


司法院資訊處製作；財團法人民間司法改革基金會備份。
